【裁判字號】    89,交聲,187
【裁判日期】    890930
【裁判案由】    違反道路交通管理處罰條例聲明異議
【裁判全文】
臺灣臺北地方法院交通事件裁定                    八十九年度交聲字第一八七號
    異議人即
    受處分人  甲○○
右列受處分人因違反道路交通管理處罰條例案件，對於臺北市交通事件裁決所中華民
國八十九年三月廿三日所為之處分( 原處分案號：北市交裁車字第22-AY0000000號 )
聲明異議，本院裁定如左：
        主      文
異議駁回。
        理      由
一、按駕駛人駕駛汽車，應遵守道路交通標誌、標線及號誌之指示，「道路交通安全
    規則」第九十條前段定有明文。汽車駕駛人駕駛汽車，有不遵守道路交通標誌、
    標線及號誌之指示情形者，處新臺幣九百元以上一千八百元以下罰鍰並記違規點
    數一點，道路交通管理處罰條例第六十條第二項第三款及第六十三條第一項第一
    款亦有規定。
二、本件受處分人即異議人甲○○於八十八年十二月三日上午十時廿分許，駕駛一輛
    車牌EU-3211 號自用小客車，沿臺北市○○區○○路行駛，途經西園路、廣州街
    交岔路口，明知禁止車輛進入之廣州街( 按廣州街自西昌街起至西園路止之路段
    ，僅准車輛由東往西即西園路方向單行 )入口左側號誌燈桿顯明處，設有一個圓
    形紅底中間一條白色橫條直線之「禁止進入標誌」，用以告示任何車輛不准進入
    ；且在廣州街往西園路出口前之左線快車道上，劃設有指示車輛可往西園路直行
    與左轉彎行駛之白色直線與左轉弧形合併之分岔箭頭指向標線。本件受處分人甲
    ○○竟違反前揭「道路交通安全規則」規定，不遵守該處「禁止進入」之道路交
    通標誌及車道上之指向標線，逕自駕車自西園路駛入禁止任何車輛由該處交岔路
    口進入之廣州街行駛，適為在該交岔路口西北角執勤之臺北市政府警察局萬華分
    局桂林路派出所員警盧正輝當場以拍照方式採證，並以受處分人確有違反「道路
    交通管理處罰條例」第六十條第二項第三款規定之違規行為而逕行掣單( 北市警
    交大字第AY0000000 號 )舉發。嗣將舉發通知單送達於受處分人甲○○後，受處
    分人甲○○即於舉發通知單所載「應到案日期：八十九年一月卅一日」前向原處
    分機關提出申訴。原處分機關請舉發單位調查結果，仍認受處分人有前揭違規行
    為。原處分機關乃依「道路交通管理處罰條例」第六十條第二項第三款及第六十
    三條第一項第一款規定，於八十九年三月廿三日從輕裁處新臺幣九百元罰鍰並記
    違規點數一點。
三、訊據受處分人甲○○固不否認其於前揭時地駕駛該輛車牌EU-3211 號自用小客車
    為警拍照之事實，惟矢口否認有何違反道路交通管理處罰條例之行為，辯稱略以
    「本人駕車行駛時，靠駕駛人右側紅綠燈號誌及路口，並無任何禁止標誌或中文
    警語，且該路段廣州街自八十八年十二月一日起才實施單行道措施，而處交岔路
    口又在施工，卻未派交通警察指揮，本人純屬誤駛」云云。經查：
    (一)受處分人甲○○係領有駕駛執照之駕駛人，其就「道路交通安全規則」第九
        十條前段「駕駛人駕駛汽車，應遵守道路交通標誌、標線、號誌之指示」、
        第九十四條第三項「駕駛汽車應注意車前狀況及兩車併行之間隔，並隨時採
        取必要之安全措施」及「道路交通標誌標線號誌設置規則」有關道路交通標
        誌、標線之規定，自均應知之甚稔。臺北市○○區○○街自西昌街起至西園
        路止之路段，僅准車輛由東( 西昌街 )往西( 西園路 )方向單行。在西昌街
        進入廣州街入口車道前右側，設置有僅准車輛直行( 廣州街 )之「車道遵行
        方向」標誌；而在西園路進入廣州街入口前左側號誌燈桿顯明處，亦設置有
        一個用以告示任何車輛不准進入之圓形紅底中間一條白色橫條直線之「禁止
        進入」標誌；另在廣州街往西園路出口前之左線快車道上，亦劃設有指示車
        輛可往西園路直行與左轉彎行駛之白色直線與左轉弧形合併之分岔箭頭指向
        標線，有本件違規採證相片一張、廣州街單行路段起點( 西昌街 )及終點(
        西園路 )有關道路交通標誌相片二張在卷可稽。受處分人辯稱未見禁止標誌
        云云，無非係卸責之詞，不足採信。
    (二)證人( 舉發員警 )盧正輝於本院調查中到庭具結，就受處分人於前揭時地如
        何駕車違規自西園路駛入禁止任何車輛由該處交岔路口進入之廣州街行駛，
        為其發現後拍照舉發等情證述綦詳，載明筆錄在卷可稽，並有車道劃設直行
        與左轉彎之白色直線與左轉弧形合併之分岔箭頭指向標線採證相片一張在卷
        可資佐證。況查執行交通整理勤務警察掣單舉發違反道路交通管理處罰條例
        所列之違規事實，本質上為行政處分，係公務員基於職務上之權力，依法就
        特定之具體事件所為之具公法上效果之單方面行政行為，基於公務員為公法
        上行為具有公信力之原則，該行政行為當可被推定為真正，其據以依法處分
        之事實認定亦為正確無誤。從而本件受處分人甲○○確有前揭駕車不遵守道
        路交通標誌、標線指示行駛之違規行為，洵堪認定屬實。從而原處分機關依
        「道路交通管理處罰條例」第六十條第二項第三款及第六十三條第一項第一
        款規定，從輕裁處受處分人新臺幣九百元罰鍰並記違規點數一點，核無違誤
        。本件受處分人之異議為無理由，自應將其異議駁回。
據上論斷，應依道路交通案件處理辦法第十九條，裁定如主文。
中      華      民      國  八  十  九    年    九    月    三十      日
                          臺灣臺北地方法院交通法庭
                                  法  官  鍾      華
右正本證明與原本無異。
如不服本裁定，應於裁定送達後五日內向本院提出抗告狀。
                                  書記官  黃  繡  琴
中      華      民      國    八  十  九    年    十    月    一        日


司法院資訊處製作；財團法人民間司法改革基金會備份。
